---
title             : "Wissenschaftliches Arbeiten mit R - Ausarbeitung des Lehr- Lernkonzepts"
shorttitle        : "Wissenschaftliches Arbeiten mit R"

author: 
  - name          : "Sven Lesche"
    affiliation   : "1"
    # corresponding : yes    # Define only one corresponding author
    # address       : "Im Neuenheimer Feld 695"
    # email         : "sven.lesche@online.de"
    # role:         # Contributorship roles (e.g., CRediT, https://casrai.org/credit/)
    #   - "Conceptualization"
    #   - "Writing - Original Draft Preparation"
    #   - "Writing - Review & Editing"
  # - name          : "Author 2"
  #   affiliation   : "2"
  #   role:
  #     - "Supervision"

affiliation:
  - id            : "1"
    institution   : "Ruprecht-Karls-University Heidelberg"
  # - id            : "2"
  #   institution   : "Konstanz Business School"
  # add a second id using this syntax

authornote: |
  Dieses Konzept wurde im Rahmen des Seminars: "Lehren lernen" erabeitet und dient als Prüfungsleistung des Autors. Diese Arbeit wurde mit Hilfe von R-markdown verfasst, welches die Integration von Code und Text erlaubt. Alle Unterlagen zur exakten Replikation dieser Arbeit finden Sie unter: https://github.com/SLesche/lehrkonzept.

# abstract: |
#   One or two sentences providing a **basic introduction** to the field,  comprehensible to a scientist in any discipline.
#   
#   Two to three sentences of **more detailed background**, comprehensible  to scientists in related disciplines.
#   
#   One sentence clearly stating the **general problem** being addressed by  this particular study.
#   
#   One sentence summarizing the main result (with the words "**here we show**" or their equivalent).
#   
#   Two or three sentences explaining what the **main result** reveals in direct comparison to what was thought to be the case previously, or how the  main result adds to previous knowledge.
#   
#   One or two sentences to put the results into a more **general context**.
#   
#   Two or three sentences to provide a **broader perspective**, readily comprehensible to a scientist in any discipline.
#   
#   <!-- https://tinyurl.com/ybremelq -->
  
# keywords          : "keyword, more keyword, crazy keyword"
# wordcount         : "X"

bibliography      : ["r-references.bib", "lehrkonzept.bib"] # put your ref files here

floatsintext      : yes # for pics in text
linenumbers       : no
draft             : no
mask              : no

figurelist        : no
tablelist         : no
footnotelist      : no
link-citations    : true # custom addin, makes citations link to reference section
# figsintext        : yes # custom addin

classoption       : "man"
# the settings below allow compilation of APA7 style citations/documents
header-includes:
  - |
    \makeatletter
    \renewcommand{\paragraph}{\@startsection{paragraph}{4}{\parindent}%
      {0\baselineskip \@plus 0.2ex \@minus 0.2ex}%
      {-1em}%
      {\normalfont\normalsize\bfseries\typesectitle}}
    
    \renewcommand{\subparagraph}[1]{\@startsection{subparagraph}{5}{1em}%
      {0\baselineskip \@plus 0.2ex \@minus 0.2ex}%
      {-\z@\relax}%
      {\normalfont\normalsize\bfseries\itshape\hspace{\parindent}{#1}\textit{\addperi}}{\relax}}
    \makeatother
  - | 
    \raggedbottom
  - |
    \usepackage{hhline}
  - |
    \setlength{\parskip}{0pt}

csl               : "`r system.file('rmd', 'apa7.csl', package = 'papaja')`"
documentclass     : "apa7"
output            : papaja::apa6_pdf
---
```{r setup, include = FALSE}
# Working directory
knitr::opts_knit$set(root.dir = rprojroot::find_rstudio_root_file())

# disallow tables breaking over pages
knitr::opts_chunk$set(ft.keepnext = TRUE,
                      ft.align = "left",
                      ft.latex.float = "float")
# Seed for random number generation
set.seed(1234)
knitr::opts_chunk$set(cache.extra = knitr::rand_seed) # this adds random seed to all chunks
knitr::opts_chunk$set(autodep = TRUE)
knitr::dep_auto()
```

<!-- Setup -->
```{r setup-libs}
library(papaja)
library(tidyverse)
library(markdown)
library(knitr)

r_refs("r-references.bib")

r_citations <- cite_r(
  file = "r-references.bib",
  pkgs = c("papaja", "tidyverse", "knitr"),
  omit = FALSE,
  footnote = FALSE
  )
```

<!-- Maybe setup R libraries here -->

<!-- Here we can incorporate child markdown-documents as the separate parts -->
# Struktur und Ziel des Seminars
Im jetzigen Lehrplan haben Studierende nur in ihren ersten beiden Studiensemestern Berührungspunkte mit R. Dann wird von ihnen allerdings erwartet, dass sie im Rahmen ihrer Abschlussarbeiten mit diesen begrenzten Ressourcen bereit sind Daten einzulesen, zu säubern, zu visualisieren, auszuwerten und zu interpretieren. Hierbei zeigt sich eine deutliche Lücke zwischen den Inhalten des Studiums und den Anforderungen der Abschlussprüfung. Dieses Seminar soll dazu dienen diese Lücke zu füllen und Studierenden die Möglichkeit zu geben einen vertieften Einblick in R zu gewinnen und praktische Anleitungen zur Wissenschaftlichen Arbeit mit R zu erhalten.

Hierzu lernen Studierende im Plenum und in Kleingruppen wöchentlich Grundlagen der Datenanalyse mit R kennen und üben anhand von praktischen Beispielen. Mit Hilfe dieser Kenntnisse sollen sie dann an einem Blocktermin einen vorgegebenen Datensatz in Kleingruppen analysieren und ihre Ergebnisse im Plenum präsentieren. Als Prüfungsleistung ist die Analyse und Präsentation eines eigenen Datensatzes vorgesehen. Die Abstimmung der Inhalte des Seminars auf das Prüfungsformat, sowie auf die Anforderungen von Abschlussarbeiten gewährleistet _constructive alignment_ [@macke2016kompetenzorientierte; @ulrich2020gute], eines der Voraussetzungen guter Lehre.


# Voraussetzungen des Seminars
## Interne Voraussetzungen
Dieses Seminar richtet sich besonders an Studierende mit wenig Erfahrung in R, Studierende mit fortgeschrittenen Kenntnissen sind allerdings herzlich willkommen. Wichtig für dieses Seminar ist die Bereitschaft neue Kenntnisse in R zu erlangen und gemeinsam mit anderen Studierenden an Problemen zu arbeiten. Programmieren ist eine Fähigkeit, die nicht ohne das Suchen von Hilfe funktioniert, KommilitonInnen können immer erste Ansprechpartner bei Problemen sein. Dieser Aspekt soll auch von den Rahmenbedingungen des Seminars unterstrichen werden. Daher werden zu Beginn des Seminars "Selbsthilfegruppen" gebildet. Studierende sollen sich bei Fragen und Problemen in diesen Gruppen selbst helfen können [@beach1974self; @battistich1993interaction]. Um den Zusammenhalt dieser Gruppen zu fördern werden Übungen und Aufgaben während der Seminarsitzungen häufig innerhalb dieser Gruppen durchgeführt. Gruppenarbeiten sollen soziale Interaktion unter den Teilnehmenden fördern [@hurst2013impact].

Neben der Bereitschaft zur Auseinandersetzung mit R und Zusammenarbeit mit KommilitonInnen ist zwingend notwendig, dass Studierende einen eigenen Laptop mitbringen. Am besten kann man von diesem Seminar profitieren, wenn man schon eigene Datensätze aus den Abschlussarbeiten mitbringt und die Übungen anhand dieser Daten nachvollziehen kann. Praktische Relevanz der Inhalte soll die Motivation der Teilnehmenden fördern [@kember2008importance]. Neue Konzepte und Übungen werden allerdings immer an vorgegebenen Beispieldatensätzen geübt, daher ist dies nicht zwingend notwendig.

Motivation der Teilnehmenden sollte besonders dadurch gestützt werden, dass sie in diesem Seminar praktisch relevante Inhalte für ihre Abschlussarbeit lernen. Inhalt des Seminars und Aufbau der Prüfungsleistung sind daher so gewählt, dass sie den Anforderungen der Datenanalyse einer Abschlussarbeit entsprechen [@kandlbinder2014constructive; @biggs1996enhancing].

## Externe Rahmenbedingungen
Das Seminar wird zu großen Teilen in Präsens stattfinden, Aufgaben und vertiefende Informationen werden online bereitgestellt. Die Bereitstellung von online-ressourcen erhöht die Autonomie von Studierenden [@garcia1996effects; @chen2010autonomy], diese hybride Form von Präsens- sowie Online-Lehre (*blended learning*) zeigte sich bereits vorteilhaft in Lernkontexten [@means2013effectiveness; @bernard2014meta]. Außerdem sollen wöchentliche Übungsaufgaben effektives verteiltes Lernen, eine besonders effektive Lerntechnik [@dunlosky2013improving], ermöglichen. Vorgesehen sind wöchentliche Sitzungen für die ersten 8 Wochen, in denen Grundlagen der Datenaufbereitung und Analyse vermittelt werden. Dies wird von einem Blocktermin ergänzt, der die restlichen Sitzungstermine umfasst. Hier sollen Studierende in Kleingruppen die erworbenen Kenntnisse anwenden und anhand eines vorgegebenen Datensatzes eine Forschungsfrage untersuchen und ihre Ergebnisse sowie den benutzten Analysevorgang anschließend präsentieren. Anwesenheit in den wöchentlichen Sitzungen sowie Bearbeitung der Übungsaufgaben ist nicht verpflichtend [@macfarlane2013surveillance]. Wie Studierende sich die Inhalte des Seminars aneignen ist ihnen freigestellt um Motivation zu fördern. Teilnahme am Blocktermin, Präsentation der Gruppenergebnisse des Blocktermins sowie Abgabe des abschließenden Projektes ist für eine Note zwingend erforderlich.

# Ablaufplan - Semester 
In Tabelle \@ref(tab:sitzungsplan) ist der Ablaufplan des Semesters skizziert. Nach jeder Sitzung erhalten Studierende den Code der Sitzung sowie weiterführende Übungen, die sie freiwillig wahrnehmen können, um den Stoff zu vertiefen. Außerdem wird ein Fragenforum eingerichtet in dem Studierende Probleme und Nachfragen stellen und beantworten können. Ich werde an einem vorher bestimmten Tag selbst diese Fragen beantworten, ansonsten ist es angedacht, dass Studierende sich gegenseitig helfen.
```{r sitzungsplan}
sitzungsplan <- data.frame(
  Sitzung = c(
    1,
    2,
    3,
    4,
    5,
    6,
    7,
    8,
    "9-12",
    "Ende"
    ),
  Titel = c(
    "Auftaktsitzung",
    "Datensätze einlesen",
    "Datensatz strukturieren",
    "Datensatz kennenlernen",
    "neue Variablen erstellen",
    "deskriptive Analyse",
    "Signifikanztests",
    "Berichten von Ergebnissen", 
    "Blocktermin",
    "Abgabe der Prüfungsleistung"
  ),
  Beschreibung = c(
    "Kennenlernen, Beschreibung der Seminarziele und Anforderungen, Sicherstellen der R-Installation, Aufsetzen der Ordnerstruktur",
    "Einzelne Datensätze verschiedener Typen einlesen, mehrere Datensätze gleichzeitig einlesen, das rio-Paket, erstes Kennenlernen des Datensatzes",
    "Gute Variablennamen, Grundstrukturen von Datensätzen, Filtern von Variablen",
    "Einträge zählen, Übersicht erhalten, erste grafische Checks",
    "Neue Zeilen mit mutate(), Übersichten mit summarize() erstellen",
    "Forschungsfrage deskriptiv testen, Übersichten erstellen, erste plots mit ggplot()",
    "Grundlagen von t-Tests, ANOVAs und linearen Modellen in R",
    "Wie beschreibe ich die Schritte meiner Datenanalyse? APA-konformes reporten der Ergebnisse",
    "Kleingruppen analysieren eine Forschungsfrage anhand eines Datensatzes und präsentieren ihre Ergebnisse dann im Plenum",
    "Anhand eigens gewähltem Datensatz einen Forschungs- und Analysebericht erstellen. Code wird ebenfalls bewertet"

  )
)

apa_table(sitzungsplan, 
          caption = "Sitzungsplan",
          longtable = FALSE,
          font_size = "small",
          align = c("l", "l", "m{8.5cm}"))
```
# Beispielsitzung - "neue Variablen erstellen"

- Zielsetzung: Neue variablen mit `mutate()` erstellen und Übersichten mit `summarize()` generieren.

- erst Wiederholung der letzten Sitzung, Datensatz nochmal anschaune
- Forschungsfrage vor Augen führen, was brauchen wir hierfür, was haben wir schon?
- Müssen neue Variable erstellen, z-Standartisiert

- Los gehts mit R
```{r table-rahmenbedinungen}
rahmenbedingungen <- data.frame(
  Rahmenbedingungen = c(
    "Titel / Thema",
    "Externe Voraussetzungen",
    "Interne Voraussetzungen",
    "Angestrebte Kompetenzen"
  ),
  Inhalt = c(
    "neuen Variable mit mutate() erstellen",
    "R, RStudio, Datensatz, tidyverse-Paket",
    "Aufbau des Datensatzes verstanden, Forschungsfrage verstanden, minimale Vorkenntnisse im tidyverse",
    "Entscheidungen bzgl. der Umsetzung einer Forschungsfrage in benötigte Variablen im Datensatz treffen. Fähigkeit den Vorgang zum Erstellen einer neuen Variable zu begründen. Anwenden der summarize()-Funktion zum Erstellen von Übersichten. Verstehen der group_by()-Funktion"
  )
) %>% 
  rename(
    " " = Inhalt
  )

papaja::apa_table(rahmenbedingungen,
                  caption = "Rahmenbedingungen",
                  font_size = "small",
                  align = c("l", "m{10.5cm}"))
```

```{r table-ablaufplan}
ablaufplan <- data.frame(
  Zeit = paste("Example", 1:5),
  Phase = paste("Example", 1:5),
  Inhalt = paste("Example", 1:5),
  Methode = paste("Example", 1:5),
  Medium = paste("Example", 1:5)
)

papaja::apa_table(ablaufplan, caption = "Ablaufplan", align = c("c", "c", "c", "c", "c"))
```

<!-- References -->
\clearpage
# References
::: {#refs custom-style="Bibliography"}
:::

\clearpage


<!-- # Appendix -->
<!-- ## Beispielsitzungscode -->
<!-- Nachdem wir in der letzten Sitzung einen Datensatz korrekt eingelesen haben und übersichtliche Variablennamen erstellt haben geht es in dieser Sitzung darum diesen Datensatz besser "kennenzulernen". Ihr lernt heute welche Aspekte eines Datensatzes auf Probleme hinweisen, damit ihr später schon zu Beginn eurer Datenanalyse mögliche Problemherde identifizieren könnt. Außerdem werden wir einige Herangehensweisen an das Kennenlernen eines Datensatzes betrachten, damit ihr euch mit eigenen und fremden Datensätzen möglichst schnell vertraut machen könnt. -->

<!-- Zuerst müssen wir unseren Datensatz allerdings einlesen. Hier geben wir dem `rio::import()` Befehl wieder den Pfad an dem unser Datensatz liegt. -->

<!-- ```{r reading in data, echo = TRUE, eval = FALSE} -->
<!-- data <- rio::import("folder/data/data.rdata") -->
<!-- ``` -->

<!-- Jetzt sollten wir im _Environment_ einen Eintrag `data` sehen. Hier ist es immer von Vorteil den gesamten Datensatz mal in seiner Rohform zu inspizieren. Hierzu klickt ihr entweder auf den Eintrag im _Environment_ oder schreibt `View(data)` in die Kommandozeile von R. Wichtig ist es hier darauf zu achten, welche Variablennamen im Datensatz vorhanden sind und welche Art von Werten ihr hier vermehrt seht. -->

<!-- Mit dem Befehl `colnames(data)` könnt ihr die Namen der Variablen des Datensatzes nochmal genauer inspizieren. Da wird diese letzte Woche definiert haben, kommen sie euch schon bekannt vor. -->

<!-- Ein wunderbarer Befehl, mit dem man sich Überblick über einen Datensatz verschaffen kann ist  -->


