---
title             : "Wissenschaftliches Arbeiten mit R - Ausarbeitung des Lehr- Lernkonzepts"
shorttitle        : "Wissenschatliches Arbeiten mit R"

author: 
  - name          : "Sven Lesche"
    affiliation   : "1"
    # corresponding : yes    # Define only one corresponding author
    # address       : "Im Neuenheimer Feld 695"
    # email         : "sven.lesche@online.de"
    # role:         # Contributorship roles (e.g., CRediT, https://casrai.org/credit/)
    #   - "Conceptualization"
    #   - "Writing - Original Draft Preparation"
    #   - "Writing - Review & Editing"
  # - name          : "Author 2"
  #   affiliation   : "2"
  #   role:
  #     - "Supervision"

affiliation:
  - id            : "1"
    institution   : "Ruprecht-Karls-University Heidelberg"
  # - id            : "2"
  #   institution   : "Konstanz Business School"
  # add a second id using this syntax

authornote: |
  Dieses Konzept wurde im Rahmen des Seminars: "Lehren lernen" erabeitet und dient als Prüfungsleistung des Autors. Diese Arbeit wurde mit Hilfe von R-markdown verfasst, welches die Integration von Code und Text erlaubt. Alle Unterlagen zur exakten Replikation dieser Arbeit finden Sie unter: https://github.com/SLesche/lehrkonzept.

# abstract: |
#   One or two sentences providing a **basic introduction** to the field,  comprehensible to a scientist in any discipline.
#   
#   Two to three sentences of **more detailed background**, comprehensible  to scientists in related disciplines.
#   
#   One sentence clearly stating the **general problem** being addressed by  this particular study.
#   
#   One sentence summarizing the main result (with the words "**here we show**" or their equivalent).
#   
#   Two or three sentences explaining what the **main result** reveals in direct comparison to what was thought to be the case previously, or how the  main result adds to previous knowledge.
#   
#   One or two sentences to put the results into a more **general context**.
#   
#   Two or three sentences to provide a **broader perspective**, readily comprehensible to a scientist in any discipline.
#   
#   <!-- https://tinyurl.com/ybremelq -->
  
# keywords          : "keyword, more keyword, crazy keyword"
# wordcount         : "X"

bibliography      : ["r-references.bib"] # put your ref files here

floatsintext      : yes # for pics in text
linenumbers       : no
draft             : no
mask              : no

figurelist        : no
tablelist         : no
footnotelist      : no
link-citations    : true # custom addin, makes citations link to reference section
# figsintext        : yes # custom addin

classoption       : "man"
# the settings below allow compilation of APA7 style citations/documents
header-includes:
  - |
    \makeatletter
    \renewcommand{\paragraph}{\@startsection{paragraph}{4}{\parindent}%
      {0\baselineskip \@plus 0.2ex \@minus 0.2ex}%
      {-1em}%
      {\normalfont\normalsize\bfseries\typesectitle}}
    
    \renewcommand{\subparagraph}[1]{\@startsection{subparagraph}{5}{1em}%
      {0\baselineskip \@plus 0.2ex \@minus 0.2ex}%
      {-\z@\relax}%
      {\normalfont\normalsize\bfseries\itshape\hspace{\parindent}{#1}\textit{\addperi}}{\relax}}
    \makeatother
  - | 
    \raggedbottom
  - |
    \usepackage{hhline}
  - |
    \setlength{\parskip}{0pt}

csl               : "`r system.file('rmd', 'apa7.csl', package = 'papaja')`"
documentclass     : "apa7"
output            : papaja::apa6_pdf
---
```{r setup, include = FALSE}
# Working directory
knitr::opts_knit$set(root.dir = rprojroot::find_rstudio_root_file())

# disallow tables breaking over pages
knitr::opts_chunk$set(ft.keepnext = TRUE,
                      ft.align = "left",
                      ft.latex.float = "float")
# Seed for random number generation
set.seed(1234)
knitr::opts_chunk$set(cache.extra = knitr::rand_seed) # this adds random seed to all chunks
knitr::opts_chunk$set(autodep = TRUE)
knitr::dep_auto()
```

<!-- Setup -->
```{r setup-libs}
library(papaja)
library(tidyverse)
library(markdown)
library(knitr)

r_refs("r-references.bib")

r_citations <- cite_r(
  file = "r-references.bib",
  pkgs = c("papaja", "tidyverse", "knitr"),
  omit = FALSE,
  footnote = FALSE
  )
```

<!-- Maybe setup R libraries here -->

<!-- Here we can incorporate child markdown-documents as the separate parts -->
# Struktur und Ziel des Seminars
Im jetzigen Lehrplan haben Studierende nur in ihren ersten beiden Studiensemestern Berührungspunkte mit R. Dann wir von ihnen allerdings erwartet, dass sie im Rahmen ihrer Abschlussarbeiten mit diesen begrenzten Ressourcen bereit sind Daten einzulesen, zu säubern, zu visualisieren, auszuwerten und zu interpretieren. Hierbei zeigt sich eine deutliche Lücke zwischen den Inhalten des Studiums und den Anforderungen der Abschlussprüfung **constructive alignment hier anführen**. Dieses Seminar soll dazu dienen diese Lücke zu füllen und Studierenden die Möglichkeit zu geben einen vertieften Einblick in R zu gewinnen und praktische Anleitungen zur Wissenschaftlichen Arbeit mit R zu erhalten. 

Hierzu lernen Studierende im Plenum und in Kleingruppen wöchentlich Grundlagen der Datenanalyse mit R kennen. Mit Hilfe dieser Kenntnisse sollen sie dann an einem Blocktermin einen vorgegebenen Datensatz in Kleingruppen analysieren und ihre Ergebnisse im Plenum präsentieren. Als Prüfungsleistung ist die Analyse und Präsentation eines eigenen Datensatzes vorgesehen. **Struktur und grober Ablauf**


# Interne und externe Voraussetzungen
## Interne Voraussetzungen
Dieses Seminar richtet sich besonders an Studierende mit wenig Erfahrung in R, Studierende mit fortgeschrittenen Kenntnissen sind allerdings herzlich willkommen. Wichtig für dieses Seminar ist die Bereitschaft neue Kenntnisse in R zu erlangen und gemeinsam mit anderen Studierenden an Problemen zu arbeiten. Programmieren ist eine Fähigkeit, die nicht ohne das Suchen von Hilfe funktioniert, KommilitonInnen können immer erste Ansprechpartner bei Problemen sein. Dieser Aspekt soll auch von den Rahmenbedingungen des Seminars unterstrichen werden, daher werden zu Beginn des Seminars "Selbsthilfegruppen" gebildet. Studierende sollen sich bei Fragen und Problemen in diesen Gruppen selbst helfen können.**Citation von so selbsthilfegruppen** Um den Zusammenhalt dieser Gruppen zu fördern werden Übungen und Aufgaben während der Seminarsitzungen häufig innerhalb dieser Gruppen durchgeführt. **citation zusammenhalt gruppen**

Neben der Bereitschaft zur Auseinandersetzung mit R und Zusammenarbeit mit KommilitonInnen ist zwingend notwendig, dass Studierende einen eigenen Laptop mitbringen. Am besten kann man von diesem Seminar profitieren, wenn man schon eigene Datensätze aus den Abschlussarbeiten mitbringt und die Übungen anhand dieser Daten nachvollziehen kann **citation für Relevanz hier**. Neue Konzepte und Übungen werden allerdings immer an vorgegebenen Beispieldatensätzen geübt, daher ist dies nicht zwingend notwendig.

**wo motivation?**

## Externe Rahmenbedingungen
Das Seminar wird zu großen Teilen in Präsens stattfinden, Aufgaben und vertiefende Informationen werden online bereitgestellt. Vorgesehen sind wöchentliche Sitzungen für die ersten 8 Wochen, in denen Grundlagen der Datenaufbereitung und Analyse vermittelt werden. Dies wird von einem Blocktermin ergänzt, der die restlichen Sitzungstermine umfasst. Hier sollen Studierende in Kleingruppen die erworbenen Kenntnisse anwenden und anhand eines vorgegebenen Datensatzes eine Forschungsfrage untersuchen und ihre Ergebnisse und Analysevorgang anschließend präsentieren. **anwesenheit**

# Ablaufplan
Wöchentliche Sitzungen und inhalte **tabelle**, **beiträge der Studierenden**
Blocktermin
Prüfungsleistung?

# Beispielsitzung
**kompetenzfacetten hier und an andere orten**

** Was sollen die Studis mitnehmen "anfänglcih der Sitzung" vs. was sollen sie am ende können**
<!-- Da Lerngeschwindigkeiten voraussichtlich stark zwischen Studierenden variieren, sieht das Konzept vor, eine Art "buddy-programm" zu entwickeln. Sobald Studierende  -->
**Was die Studierenden mitbringen sollen/können**
**wie sich dies auf die Gruppen Idee auswirkt**
**Was wir als externe Rahmenbedingungen haben**
**Welche ROllen ich spiele**
**Wie dies bei BA hilft**
**Wie die Prüfungsleistung konkret aussieht (oben ankündigen)**
**Laptop als Barriere**
# Wie man Daten einliest
```{r reading in data, echo = TRUE, eval = FALSE}
data <- rio::import("folder/data/data.data")

# Look at data
View(data)

# Select data
data %>% 
  select(Column1, other)
```

Jetzt seid ihr dran!

# Einzelsitzung
```{r table-rahmenbedinungen}
rahmenbedingungen <- data.frame(
  Rahmenbedingungen = c(
    "Externe Voraussetzungen",
    "Interne Voraussetzungen",
    "Angestrebte Kompetenzen", 
    "Titel / Thema"
  ),
  Inhalt = c(
    "Externer Inhalt",
    "Interner Inhalt",
    "Kompetenzen",
    "Mein Titel"
  )
) %>% 
  rename(
    " " = Inhalt
  )

papaja::apa_table(rahmenbedingungen, caption = "Rahmenbedingungen", align = c("l", "l"))
```

```{r table-ablaufplan}
ablaufplan <- data.frame(
  Zeit = paste("Example", 1:5),
  Phase = paste("Example", 1:5),
  Inhalt = paste("Example", 1:5),
  Methode = paste("Example", 1:5),
  Medium = paste("Example", 1:5)
)

papaja::apa_table(ablaufplan, caption = "Ablaufplan", align = c("c", "c", "c", "c", "c"))
```

<!-- References -->
\newpage
# References
::: {#refs custom-style="Bibliography"}
:::

